【裁判字號】    91,交上易,436
【裁判日期】    920129
【裁判案由】    公共危險等
【裁判全文】
臺灣高等法院刑事判決                          九十一年度交上易字第四三六號
    上  訴  人
    即  被  告  甲○○  男二十.
右上訴人因被告公共危險等案件，不服臺灣新竹地方法院九十一年度交易字第一三六
號，中華民國九十一年十月二十二日第一審判決（起訴案號：臺灣新竹地方法院檢察
署九十一年度偵字第三七六二號）提起上訴，本院判決如左：
    主  文
上訴駁回。
    事  實
一、甲○○明知服用酒類後，將使其駕駛車輛時之注意力減低、反應能力趨緩，而危
    及其他用路人之行車往來安全，且未領有駕駛執照者，不得駕車，仍於民國九十
    一年三月三十一日晚上六時許，在新竹縣新埔鎮友人住處飲酒，喝至同日晚上九
    時二十分許，已致不能安全駕駛動力交通工具之狀態，而於同日晚上九時二十分
    許，駕駛車牌號碼Ｓ九─七九四九號自用小客車，沿新竹縣關西鎮竹一一八線公
    路從新埔鎮往關西鎮方向行駛，行經上開公路北上十七．四公里處，原應注意汽
    車行駛在劃有分向限制線路段，不得駛入來車之車道內，且應注意車前狀況，隨
    時採取必要之安全措施，而依當時天晴、光線夜間有照明、路面乾燥、無缺陷、
    道路無障礙物、視距良好等情形，又無不能注意之情事，竟因酒後注意力降低疏
    未注意及此，致駕駛上開車輛駛入對向車道，先撞擊行駛在對向車道由謝銘淮駕
    駛、車號ＪＫ─五三七八號自小客車後，再撞擊行駛在謝銘淮車輛後方、由丙○○駕駛、搭載其妻乙○○之車號Ｑ八─五五四二號自小客車，致丙○○受有右側
    跟骨骨折，乙○○則受有右手橈骨骨折、右側第八、九、十肋骨骨折等之傷害，
    經警將甲○○送醫抽血檢驗，其血液中之酒精濃度換算為呼氣值高達每公升一．
    一六三一毫克。
二、案經丙○○、乙○○訴由新竹縣警察局新埔分局報請臺灣新竹地方法院檢察署檢
    察官偵查起訴。
    理  由
一、訊據被告甲○○對於右揭時地飲酒後不能安全駕駛動力交通工具而仍駕駛自用小
    客車，且無照、酒後駕車撞擊告訴人丙○○、乙○○致受傷等事實均坦白承認；
    其酒後駕車部分，復有新仁醫院九十一年四月十三日出具之酒精濃度檢驗報告單
    、測試觀察紀錄表各一紙附卷可按，參以酒精濃度呼氣達每公升零點五五毫克時
    ，肇事率為一般正常人之十倍，認已達不能安全駕駛之標準，有法務部八十八年
    五月十八日所發之法八八檢字第○○一六六九號函一份在卷足憑，再佐以被告駕
    車肇事之情，堪認被告確已達不能安全駕駛動力交通工具之狀態甚明，被告自白
    與事實相符，其服用酒類，不能安全駕駛動力交通工具而駕駛犯行，應足認定；
    至其無照、酒後駕車致告訴人丙○○、乙○○受傷部分，亦據告訴人二人指訴明
    確，復有道路交通事故調查報告表、現場照片十四幀在卷可參，另告訴人二人因
    本件車禍受傷之事實，亦有財團法人振興復健醫學中心九十一年四月八日出具之
    診斷證明書（序號：四０八八三七、四０八八三八號）二紙附卷可證；按飲用酒
    類其吐氣所含酒精濃度超過每公升０．二五毫克以上者不得駕車，及汽車行駛在
    劃有分向限制線路段，不得駛入來車之車道內，且汽車行駛時應注意車前狀況，
    隨時採取必要之安全措施，道路交通安全規則第一百十四條第二款、第九十七條
    第二款、第九十四條第三項定有明文，被告駕車自應遵守上開規定，且當時又無
    不能注意之情事，被告竟因酒後注意力降低疏未注意及此，以致肇事並致告訴人
    二人受有如事實欄所述之傷害，其有過失甚明，且告訴人二人所受傷害與被告之
    過失行為間，有相當因果關係；綜上所述，被告上開酒醉駕車、過失傷害等犯行
    ，事證已臻明確，均堪予認定。
二、核被告甲○○所為，係犯刑法第一百八十五條之三之服用酒類不能安全駕駛動力
    交通工具而駕駛罪、第二百八十四條第一項前段過失傷害罪。被告一過失行為同
    時致告訴人二人受傷，同時侵害二個法益，為想像競合犯，應從一過失傷害罪論
    處；又其所犯上開二罪間，犯意各別，行為互殊，應予分論併罰。被告無駕駛執
    照、又酒醉駕車因而致人受傷，應依道路交通管理處罰條例第八十六條第一項規
    定，加重其刑至二分之一。原審認被告罪證明確，適用道路交通管理處罰條例第
    八十六條第一項，刑法第一百八十五條之三、第二百八十四條第一項前段、第五
    十五條、第五十一條第五款，罰金罰鍰提高標準條例第一條前段之規定，及審酌
    「酒後不開車」乃政府大力宣導並嚴格取締之重大交通違規行為，又被告自承肇
    事車輛為其所有用以平日代步，是被告明知無適當之駕駛執照仍買車、駕車，且
    在酒後酒精濃度已高達每公升一．一六三一毫克，人體已出現精神錯亂、平衡感
    受損、言詞不清、定向力障礙及感覺障礙之情況下，竟仍心存僥倖，駕車行駛，
    顯然無視法規之限制並罔顧其他用路人、車之生命、身體安全，再衡量告訴人二
    人之受傷程度，及被告犯罪後態度尚可，惟肇事後迄今未與告訴人和解等一切情
    狀，各量處有期徒刑三月及七月，並定其應執行刑有期徒刑九月。其認事用法及
    量刑，均無違誤，被告上訴意旨，指摘原判決量刑過重，為無理由，應予駁回據
    上論斷，應依刑事訴訟法第三百六十八條，判決如主文。
本案經檢察官陳明光到庭執行職務。
中      華      民      國      九十二      年      一    月    二十九  日
                              臺灣高等法院交通法庭
                                  審判長法  官  葉  騰  瑞
                                        法  官  江  國  華
                                        法  官  莊  明  彰
右正本證明與原本無異。
不得上訴。
                                        書記官  廖  嫣  雯
中      華      民      國      九十二      年      一    月    三十    日
附錄：本判決論罪科刑法條全文
刑法第一百八十五條
損壞或壅塞陸路、水路、橋樑或其他公眾往來之設備或以他法致生往來危險者，處五
年以下有期徒刑，拘役或五百元以下罰金。
因而致人於死者，處無期徒刑或七年以上有期徒刑；致重傷者，處三年以上、十年以
下有期徒刑。
第一項之未遂犯罰之。


司法院資訊處製作；財團法人民間司法改革基金會備份。
